臺灣高雄地方法院交通事件裁定　　　 100年度交聲字第1073號
原處分機關　高雄市政府交通局
異　議　人　鄭伊倫
上列異議人即受處分人因違反道路交通管理處罰條例案件，對於
高雄市政府交通局民國100 年4 月29日所為之處分（原處分：高
市交裁字第裁32-Z00000000 號），聲明異議，本院裁定如下：
    主  文
異議駁回。
    理  由
一、原處分意旨略以：異議人鄭伊倫，駕駛車號499-AP營業一般
    大貨車，於100 年4 月1 日22時51分在國道一號南下264 至
    270 公里處，因行駛高速公路未依規定行駛車道（大型車違
    規行駛內側以外車道）之違規事實，經警掣單舉發，嗣經原
    處分機關依道路交通管理處罰條例第33條第1 項第3 款、同
    條例第63條第1 項，裁處異議人罰鍰新台幣（下同）4,000
    元，並記違規點數1 點等語。
二、異議意旨略以：異議人於上開時、地，駕駛車號499-AP營業
    一般大貨車，為警攔停，然異議人認員警之錄影並未見異議
    人駕駛車輛，且未提出三線道大型車不得行駛中線之具體條
    文；又該路段交流道多，異議人乃是擔心外側車道車多危險
    ，為安全起見而萬不得已行駛在中線車道，原處分機關逕對
    異議人裁罰，顯有未合，爰聲明異議等語。
三、按汽車行駛於高速公路、快速公路或設站管制之道路，不遵
    使用限制、禁止、行車管制及管理事項之管制規則而有未依
    規定行駛車道之行為者，處汽車駕駛人3,000 元以上6,000
    元以下罰鍰；汽車駕駛人有第33條第1 項之情形者，記違規
    點數1 點，道路交通管理處罰條例第33條第1 項第3 款、第
    63條第1 項分別定有明文，另依道路交通管理處罰條例第33
    條第6 項規定訂定之高速公路及快速公路交通管制規則第8
    條第1 項第1 款規定，大型車行駛高速公路及快速公路，應
    行駛於外側車道，並得暫時利用緊臨外側車道之車道超越前
    車；則系爭大客車行駛於高速公路，除得暫時利用緊鄰外側
    車道之車道超越前車外，自僅得行駛外側車道，如有違反，
    可處汽車駕駛人3,000 元以上6,000 元以下罰鍰，並得記違
    規點數1 點。另按主線車道，係指車道中可供汽車直駛之車
    道；外側車道，指主線車道中之最右側車道；內側車道，指
    主線車道中之最左側車道；中線車道，指同向三車道或五車
    道中之中間車道；中外車道︰指同向四車道或五車道中鄰接
    外側車道之車道；中內車道︰指同向四車道或五車道中鄰接
    內側車道之車道，高速公路及快速公路交通管制規則第2 條
    第1 項第3 、4 、5 、6 、7 、8 款，亦有明文。
四、經查：異議人於上開時、地，駕駛車號499-AP營業一般大貨
    車，因行駛高速公路未依規定行駛車道（大型車違規行駛內
    側以外車道），即大型車違規行駛在同向三車道中線車道之
    違規事實，業經證人即舉發員警張榮致證稱：「異議人駕駛
    車號499-AP營業大貨車，依規定應行駛最外線車道，若要超
    車必要才可以行駛中線車道超車，超車完後應回到最外線車
    道，但是我當時在執勤，由嘉義交流道南下匝道（264 公里
    ）處要上高速公路執勤，當時在264 公里處看到異議人車沿
    著高速公路南下，行駛中線車道，當時外線車道並沒有其他
    車輛，異議人一路行駛中線車道，沒有到外線車道，直到27
    1 公里處，我們就攔下異議人，我們沿路有錄影。」等語明
    確（本院100 年7 月7 日調查筆錄），並經本院於100 年7
    月7 日當庭勘驗100 年4 月1 日員警蒐證錄影光碟顯示：「
    （晚間10時51分至10時54分40秒）畫面顯示一輛營業大貨車
    持續行駛在高速公路三線道中線車道，畫面中光線較暗，因
    而車號不清晰，但沿路外線車道空曠，員警於54分40秒開始
    超車鳴笛，該營業大貨車停下，此時畫面近拍大貨車之車牌
    為499-AP。」，有勘驗筆錄在卷可參，被告亦不否認該蒐證
    錄影光碟中之營業大貨車即其駕駛之車號499-AP營業一般大
    貨車一情（見本院100 年7 月7 日調查筆錄），是以，則本
    件異議人確有原處分機關所指「行駛高速公路未依規定行駛
    車道者─大型車違規行駛內側以外車道」之駕駛行為，應可
    認定。異議人雖辯稱：該路段交流道多，因擔心外側車道車
    多危險才會行駛中線車道云云，然異議人駕車於國道一號南
    下246 公里至271 公里攔停為止，沿路外側車道空曠，並無
    暫時利用緊鄰外側車道之車道超越前車後不能返回外側車道
    情事，是異議人並無正當理由持續在中線車道行駛，至該路
    段因交流道多或外側車道車多，顯非異議人駕大型車行駛中
    線車道之正當理由，異議人上開所辯自無可採。
五、綜上所述，本件異議人於上開裁處之違規時間、地點，確有
    本件裁處之「行駛高速公路未依規定行駛車道者─大型車違
    規行駛內側以外車道」違規事實，原處分機關依道路交通管
    理處罰條例第33條第1 項第3 款、第63條第1 項規定，予以
    裁處罰鍰並記違規點數1 點，依法並無不合，且核裁罰金額
    合於違反道路交通管理事件統一裁罰基準表所示，難認有何
    不當，是本件異議人之異議自無理由，應予駁回。
六、據上論斷，應依道路交通事件處理辦法第18條，裁定如主文
    。
中    華    民    國  100     年    8     月    19    日
                          交通法庭    法  官  陳億芳
以上正本證明與原本無異。
如不服本裁定應於送達後5日內向本院提出抗告狀。
中    華    民    國   100    年    8     月    22    日
                                      書記官  鄭於珮